臺灣高雄地方法院小額民事判決
111年度雄小字第1321號
原      告  黃婉萍  
被      告  楊進強  


上列當事人間損害賠償事件，經本院於民國111 年7 月12日言詞
辯論終結，判決如下：
    主      文
被告應給付原告新臺幣肆萬伍仟元，及自民國一一一年七月十二
日起至清償日止，按週年利率百分之五計算之利息。
訴訟費用新臺幣壹仟元由被告負擔。
本判決得假執行，但被告以新臺幣肆萬伍仟元供擔保後免為假執
行。
    事實及理由
原告主張被告於民國109 年4 月23日前某時，將所有之臺中商業
銀行帳號000-000000000000號帳戶（下稱系爭帳戶）之存摺、金
融卡及提款密碼，交付予真實姓名年籍不詳之人及其所屬詐欺集
團成員使用，嗣該詐欺集團成員「林靜宜」佯稱投資「歐福金控
」穩賺不賠，致其陷於錯誤而於109 年4 月26日15時12分許匯款
新臺幣（下同）3,000元至系爭帳戶後，續遭該詐欺集團成員佯
裝客服人員稱其操作錯誤，帳戶凍結，需再匯入保證金方可提領
，又於同日16時19分許匯款42,000元至系爭帳戶，因此受有前開
數額款項之財產上損害。爰依民法侵權行為之法律關係提起本訴
，並聲明如主文第1 項所示之事實，業據其援引本院110 年度審
原易字第10號刑事判決為證據，而被告經合法通知未到庭爭執，
亦未提出書狀作何答辯或陳述。經本院調查前揭證據資料後，堪
認原告之主張為真實。按數人共同不法侵害他人之權利者，連帶
負損害賠償責任；造意人及幫助人，視為共同行為人。數人共同
為侵權行為致加害於他人時，本各有賠償其損害全部之責。被告
提供系爭帳戶予詐欺集團成員使用，係對於詐欺集團成員提供助
力，使該集團成員得以對原告施以詐術誘騙其匯款後，進而順利
取得詐欺款項，屬故意不法侵害原告之財產權，是被告確有幫助
詐欺集團成員詐得原告財物之侵權行為，且被告之行為與原告所
受財產上損害之間具有相當因果關係，自應負連帶賠償之責。從
而，原告依侵權行為之法律關係，請求被告給付45,000元，為有
理由，爰判決如主文。又本件係適用小額程序為被告敗訴之判決
，依民事訴訟法第436條之20規定，依職權宣告假執行。並依同
法第436 條之23準用同法第436 條第2 項，適用同法第392 條第
2 項規定，依職權宣告被告預供擔保，得免為假執行。
中　　華　　民　　國　　111 　年　　 7　　月　　29　　日
                 高雄簡易庭  法      官  謝宗翰
以上正本係照原本作成。
民事訴訟法第436條之24第2項：對於本判決之上訴，非以違背法
令為理由，不得為之。
如對本判決上訴，須於判決送達後20日內向本院提出上訴狀，並
須表明原判決所違背之法令及其具體內容與依訴訟資料可認為原
判決有違背法令之具體事實之上訴理由。（均須按他造當事人之
人數附繕本）。
中　　華　　民　　國　　111 　年　　7 　　月　　29　　日
                              書  記  官  許弘杰